【裁判字號】    98,台上,3324
【裁判日期】    980618
【裁判案由】    違反毒品危害防制條例
【裁判全文】
最高法院刑事判決            九十八年度台上字第三三二四號
上  訴  人  甲○○
上列上訴人因違反毒品危害防制條例案件，不服台灣高等法院台
中分院中華民國九十八年三月二十五日第二審判決（九十七年度
上訴字第二九九三號，起訴案號：台灣台中地方法院檢察署九十
七年度偵字第九七七一、一一三九九、一０四三八號），提起上
訴，本院判決如下：
    主  文
原判決關於販賣第一級、販賣第二級毒品部分撤銷，發回台灣高
等法院台中分院。
其他上訴駁回。
    理  由
甲、撤銷（即販賣第一級、販賣第二級毒品）部分：
本件原判決撤銷第一審關於上訴人甲○○如第一審判決附表一編
號1至18所示之販賣第一級毒品罪、如第一審判決附表二編號1至
4 所示之販賣第二級毒品罪部分之判決，改判論處上訴人如原判
決附表（下稱附表）一編號 1至18所示之販賣第一級毒品、附表
二編號1、2所示之販賣第二級毒品各罪刑。並維持第一審論處上
訴人如附表一編號19至22所示之販賣第一級毒品各罪刑之判決，
駁回該部分上訴人在第二審之上訴，固非無見。
惟查（一）販賣毒品之所謂販賣行為，係行為人基於營利之目的
，而販入或賣出毒品而言，即主觀上有營利之意圖，且客觀上有
販賣行為，始足構成。原判決事實欄雖記載上訴人各基於販賣第
一級毒品海洛因以牟利之犯意，販賣第一級毒品海洛因予如附表
一所示之人，另各基於販賣第二級毒品甲基安非他命以牟利之犯
意，販賣第二級毒品甲基安非他命予如附表二所示之人，惟理由
並未說明其認定上訴人有營利意圖所憑證據及得心證理由，自有
判決理由不備之違法。（二）刑法上犯罪類型為「販賣」者之既
、未遂，以買賣之標的物已否交付為區分標準；如僅就買賣之內
容意思表示一致，而尚未交付標的物時，應論以販賣未遂。原判
決事實認定上訴人於民國九十七年四月十八日十五時後之某時，
在台中市○○○路與文心路口之「阿水茶店」（起訴書誤載為台
中縣大里市「大買家」前），顧勇剛以行動電話門號0000000000
號與上訴人所持用之行動電話門號0000000000號聯絡，雙方約定
交易時間、地點及金額（甲基安非他命一小包，新台幣《下同》
二千元）後，嗣經警於九十七年四月十八日十六時查獲上訴人而
尚未交付毒品及收取價金（見附表二編號2 ）等情，則此次犯行
，買賣雙方就買賣之標的物及價金均尚未交付，僅應成立毒品危
害防制條例第四條第五項、第二項之販賣第二級毒品未遂罪，原
判決論以既遂罪，判處有期徒刑七年四月，且諭知販賣第二級毒
品甲基安非他命所得財物二千元沒收，如全部或一部不能沒收時
，以其財產抵償之，適用法則尚非允當。以上或為上訴意旨所指
摘，或為本院得依職權調查之事項，應認原判決關於販賣第一級
毒品及販賣第二級毒品（即原判決附表一、二所示）部分，有撤
銷發回之原因。
二、駁回（即轉讓禁藥）部分
查第三審上訴書狀，應敘述上訴之理由，其未敘述者，得於提起
上訴後十日內補提理由書狀於原審法院，已逾上述期間，而於第
三審法院未判決前仍未提出上訴理由書狀者，第三審法院應以判
決駁回之，刑事訴訟法第三百八十二條第一項、第三百九十五條
後段規定甚明。上訴人轉讓禁藥部分（即附表三所示之罪部分）
，不服原審判決，於九十八年四月十三日提起上訴，並未敘述理
由，迄今逾期已久，於本院未判決前仍未提出，依上開規定，其
此部分上訴自非合法，應予駁回。
據上論結，應依刑事訴訟法第三百九十五條後段、第三百九十七
條、第四百零一條，判決如主文。
中    華    民    國  九十八  年    六    月   十八   日
                      最高法院刑事第二庭
                          審判長法官  陳  世  淙
                                法官  許  錦  印
                                法官  黃  正  興
                                法官  陳  東  誥
                                法官  林  錦  芳
      本件正本證明與原本無異
                                      書  記  官
中    華    民    國  九十八  年    六    月  二十二  日
                                                Ａ


司法院資訊處製作；財團法人民間司法改革基金會備份。
